【裁判字號】    97,訴,297
【裁判日期】    970530
【裁判案由】    違反毒品危害防制條例
【裁判全文】
臺灣嘉義地方法院刑事判決               97年度訴字第297號
公  訴  人  臺灣嘉義地方法院檢察署檢察官
被      告  甲○○
                    (現於臺灣嘉義監獄鹿草分監另案執行中)
上列被告因違反毒品危害防制條例案件，經檢察官提起公訴（97
年度撤緩偵字第23號），被告於準備程序中就被訴事實為有罪之
陳述，經本院合議庭裁定由受命法官改依簡式審判程序審理，判
決如下：
    主  文
甲○○施用第一級毒品，處有期徒刑捌月。
    事  實
一、甲○○前因違反肅清煙毒條例案件，經臺灣高等法院判處有
    期徒刑3 年6 月確定（下稱第1 次案件），經送監執行後，
    於民國84年10月17日縮短刑期假釋並付保護管束出監；復於
    假釋期間因違反肅清煙毒條例案件、違反麻醉藥品管理條例
    及竊盜案件，分別經本院判處有期徒刑4 年、7 月、6 月，
    並裁定應執行有期徒刑4 年8 月確定（下稱第2 次案件）；
    另其第1 次案件之假釋遭撤銷，應執行殘刑2 年23日，並與
    上揭第2 次案件接續執行，於89年7 月21日縮短刑期假釋出
    監；其嗣又於假釋期間再因違反毒品危害防制條例等案件，
    分別經本院判處有期徒刑6 月、1 年2 月，並裁定應執行有
    期徒刑1 年7 月確定（下稱第3 次案件）；嗣其第2 次假釋
    再遭撤銷，應執行第1 次案件、第2 次案件之殘刑2 年8 月
    29 日 ，並與第3 次案件接續執行，於95年8 月14日縮短刑
    期假釋並付保護管束出監；其假釋復於96年10月1 日遭撤銷
    ，需執行殘刑4 月8 日（以上均不構成累犯）。又其前因施
    用毒品案件，經本院以91年度毒聲字第175 號裁定送觀察、
    勒戒後，認有繼續施用毒品傾向，而以91年度毒聲字第363
    號裁定令入戒治處所施以強制戒治1 年，嗣經本院以91年度
    毒聲字第902 號裁定停止強制戒治，所餘期間付保護管束，
    91 年12 月10日出監，92年5 月29日保護管束期滿，未經撤
    銷，視為強制戒治期滿。詎其仍不知悔改，於強制戒治執行
    完畢釋放後，5 年內再基於施用第一級毒品之犯意，於96年
    5 月4 日在其位於嘉義縣六腳鄉蒜頭村6 鄰蒜頭59號之住處
    ，以將海洛因置於礦泉水中溶解後，再以針筒注射身體之方
    式，施用海洛因1 次。嗣因其係列管之毒品人口，於96年5
    月5 日14時12分許，在嘉義縣警察局朴子分局為警採尿送驗
    ，結果呈嗎啡陽性反應（其尿液檢驗呈安非他命、甲基安非
    他命陽性反應，而涉犯施用第二級毒品罪部分，業經本院另
    以96年度朴簡字第306 號判決判處有期徒刑3 月確定），始
    悉上情。
二、案經嘉義縣警察局朴子分局報請臺灣嘉義地方法院檢察署檢
    察官偵查起訴。
    理  由
一、本件被告所涉犯者為毒品危害防制條例第10條第1 項，非死
    刑、無期徒刑、最輕本刑為3 年以上有期徒刑之罪或高等法
    院管轄第一審案件。本院行準備程序時，被告就被訴事實為
    有罪之陳述，經告知簡式審判程序之旨，並聽取檢察官及被
    告之意見後，本院爰依刑事訴訟法第273 條之1 第1 項裁定
    由受命法官獨任進行簡式審判程序。故本件簡式審判程序之
    證據調查，依刑事訴訟法第273 條之2 之規定，不受同法第
    159 條第1 項、第161 條之2 、第161 條之3 、第163 條之
    1 及第164 條至第170 條規定之限制，合先敘明。
二、訊據被告對於上開犯罪事實，於偵查及本院審理中均坦承不
    諱（見臺灣嘉義地方法院檢察署96年度毒偵字第1032號卷第
    10頁，本院卷第43、50頁），另其為警採尿送驗，結果呈海
    洛因代謝物嗎啡陽性反應等情，有正修科技大學超微量研究
    科技中心96年5 月29日檢驗報告，以及應受尿液採驗人尿液
    檢體採集送驗紀錄表（檢體編號為：NＺ00000000000）各1紙
    在卷可佐（見警卷第5 、6 頁），足認被告具任意性之自白
    與事實相符。另被告前因施用毒品，經本院裁定令入戒治處
    所施以強制戒治，於92年5 月29日強制戒治執行完畢等情，
    有其臺灣高等法院被告前案紀錄表1 紙附卷可憑，是其係於
    強制戒治執行完畢後，5 年內再犯本件施用第一級毒品罪，
    其犯行堪以認定，應予依法論科。
三、論罪科刑：
(一)查海洛因為毒品危害防制條例所定之第一級毒品，是核被告
    所為，係犯毒品危害防制條例第10條第1 項之施用第一級毒
    品罪；其因施用而持有海洛因之低度行為，為施用之高度行
    為所吸收，不另論罪。又被告雖有如事實欄所述之前案紀錄
    ，惟其為本件犯行前，前案所受徒刑宣告因假釋遭撤銷而未
    執行完畢，有其臺灣高等法院被告前案紀錄表附卷可憑，即
    與累犯之要件不合，公訴意旨認本件應論以累犯並加重其刑
    ，尚有誤解。
(二)爰依被告之供述（見本院卷第51頁）及其前案紀錄表，審酌
    被告國中畢業之智識程度，入監前係擔任木工、與小孩同住
    之生活狀況，及其經觀察、勒戒及強制戒治，猶屢次遭查獲
    施用毒品，顯然缺乏禁絕毒害決心，惟施用毒品係屬戕害自
    身健康之行為，及其犯後坦承犯行，態度良好等一切情狀，
    量處如主文所示之刑，以資懲儆。
據上論斷，應依刑事訴訟法第273 條之1 第1 項、第299 條第1
項前段，毒品危害防制條例第10條第1 項，判決如主文。
本案經檢察官江金星到庭執行職務。
中    華    民    國    97    年    5    月    30     日
                  刑事第三庭  法  官  陳 蒨 儀
上列正本證明與原本無異。
如不服本判決，應於判決送達後10日內向本院提出上訴狀，上訴
書狀依法應敘述具體理由，如未敘述具體理由者，應於上訴期間
屆滿後20日內補提理由書於本院（均應附繕本）。
中    華    民    國    97    年    6     月    2     日
                              書記官  楊 國 色
附錄本判決論罪法條：
毒品危害防制條例第10條第1項
施用第一級毒品者，處6 月以上5 年以下有期徒刑。


司法院資訊處製作；財團法人民間司法改革基金會備份。
